Minutes et répertoires du notaire Michel MARTEL, 20 juin 1747 - 18 février 1762 (étude XXXIX)
Archives nationales
- Minutes de Michel MARTEL, 1746 - février 1762; MC/ET/XXXIX/392 - MC/ET/XXXIX/483
  - Minutes. 1761, novembre - décembre, novembre - décembre 1761; MC/ET/XXXIX/469
    - Donation, rente fonciere, Gerponville (Seine-Maritime)., 10 novembre 1761; MC/ET/XXXIX/469
      Domicile: Ourville-en-Caux (Seine-Maritime).
      Nom, qualité: (M.) Ouen, Jean.
      Profession: siamoisier, Ourville-en-Caux (Seine-Maritime).
      Domicile: Ourville-en-Caux (Seine-Maritime)
    - Rente sur le domaine de la ville, reconstitution., 12 novembre 1761; MC/ET/XXXIX/469
      Nom, qualité: (M.) Jourdan, Francois (bourgeois).
      Nom, qualité: (M.) Durpy, Francois.
      Profession: menuisier, Paris.
    - Rente viagère, constitution., 13 novembre 1761; MC/ET/XXXIX/469
      Nom, qualité: (M.) Coeur, Juste.
      Profession: fourbisseur (me-md), Paris.
      Relations: frère de l'intervenant 2, frère de l'intervenant 3, frère de l'intervenant 4.
      Nom, qualité: (M.) Coeur, Francois.
      Profession: fourbisseur, Paris.
      Nom, qualité: (M.) Coeur, Pierre.
      Nom, qualité: (Mme ou Mlle) Fisel, Marie.
      Nom, qualité: (M.) Laignel, Michel.
      Profession: aubergiste, Paris.
    - Rente sur le roi, constitution, droit sur les cuirs emission 1760., 15 novembre 1761; MC/ET/XXXIX/469
      Nom, qualité: (M.) Saint-Paul de, Louis Francois (bourgeois).
    - Rente sur le roi, constitution, droit sur les cuirs emission 1760., 15 novembre 1761; MC/ET/XXXIX/469
    - Rente sur le roi, constitution, droit sur les cuirs emission 1760., 15 novembre 1761; MC/ET/XXXIX/469
    - Rente sur le roi, constitution, droit sur les cuirs emission 1760., 15 novembre 1761; MC/ET/XXXIX/469
    - Rente sur le roi, constitution, droit sur les cuirs emission 1760., 15 novembre 1761; MC/ET/XXXIX/469
    - Avis de parents., 16 novembre 1761; MC/ET/XXXIX/469
      Nom, qualité: (M.) Selot, Etienne Marie Robert.
      Relations: fils de l'intervenant 3, fils de l'intervenant 4.
      Nom, qualité: (Mme ou Mlle) Selot, Genevieve Marie.
      Relations: fille de l'intervenant 3, fille de l'intervenant 4.
      Nom, qualité: (Mme ou Mlle) Bailly, Marie Anne.
    - Obligation., 16 novembre 1761; MC/ET/XXXIX/469
      Nom, qualité: (M.) Dupeuty, Jacques Philippe Annibal.
      Profession: secrétaire de l'intendance (premier), Amiens (Somme).
    - Succession, dépôt de pièces., 16 novembre 1761; MC/ET/XXXIX/469
      Nom, qualité: (Mme ou Mlle) Rousseau, Marguerite Francoise.
      Domicile: Vadencourt (Aisne).
      Nom, qualité: (M.) Lafons de La Plesnoye de, Charles (marquis, Plesnoye (la)), Plesnoye (la).
    - Procuration rente publique, dépôt., 17 novembre 1761; MC/ET/XXXIX/469
      Nom, qualité: (M.) Gaultier, Jean Rene.
      Profession: procureur du roi au bailliage, Mondoubleau (Loir-et-Cher).
      Domicile: Mondoubleau (Loir-et-Cher).
      Nom, qualité: (M.) Gaultier Du Teil, Laurent.
      Profession: procureur fiscal (ancien), Meung-sur-Loire (Loiret).
      Nom, qualité: (M.) Pivet de Bricourt, Eustache.
      Profession: contrôleur des fermes, Paris.
    - Traité d'office, office de commissaire des guerres., 18 novembre 1761; MC/ET/XXXIX/469
      Nom, qualité: (M.) Mishelin ou Michelin, Jean (écuyer).
      Profession: commissaire des guerres, Paris.
      Domicile: Amiens (Somme)
    - Procuration rente publique, dépôt., 20 novembre 1761; MC/ET/XXXIX/469
      Nom, qualité: (M.) Carraud de La Fabrie, Gilbert.
      Profession: directeur des vivres, Metz (Moselle).
      Domicile: Metz (Moselle).
      Nom, qualité: (M.) Deschamps, Joseph Antoine.
      Profession: trésorier general des monnaies, Paris.
    - Cession, arrerages de rente fonciere, Chateau-Landon (Seine-et-Marne) Cottinville., 20 novembre 1761; MC/ET/XXXIX/469
      Nom, qualité: (M.) Chassaigne, Jeanne Marguerite.
      Nom, qualité: (M.) Guillaume, Nicolas Joseph.
      Profession: receveur, Fresnes (Val-de-Marne).
    - Rente sur le roi, constitution, droit sur les cuirs emission 1760., 20 novembre 1761; MC/ET/XXXIX/469
      Nom, qualité: (Mme ou Mlle) Arnoult, Marie Cantienne.
    - Rente sur le roi, constitution, droit sur les cuirs emission 1760., 20 novembre 1761; MC/ET/XXXIX/469
    - Rente sur le roi, constitution, droit sur les cuirs emission 1760., 20 novembre 1761; MC/ET/XXXIX/469
    - Vente, jardin, Mareuil (Seine-et-Marne)., 21 novembre 1761; MC/ET/XXXIX/469
      Nom, qualité: (M.) Driancourt, Nicolas.
      Profession: marchand, Mareuil (Seine-et-Marne).
      Domicile: Mareuil (Seine-et-Marne).
      Nom, qualité: (M.) Hebert, Jean Alexandre.
      Profession: conseiller à l'election, Paris.
    - Testament., 22 novembre 1761; MC/ET/XXXIX/469
      Nom, qualité: (Mme ou Mlle) Bignicourt, Perrine Hilarion.
      Nom, qualité: (M.) Durocher, Julien (bourgeois, Paris), Paris.
    - Mariage., 22 novembre 1761; MC/ET/XXXIX/469
    - Apprentissage, métier mercier., 22 novembre 1761; MC/ET/XXXIX/469
      Nom, qualité: (M.) Lefebvre, Michel.
      Nom, qualité: (M.) Daubermin, Thomas.
    - Acte de baptême, dépôt., 23 novembre 1761; MC/ET/XXXIX/469
      Nom, qualité: (M.) Schleyen, Pierre.
      Domicile: Luxembourg (luxembourg)
    - Bail, maison, Paris (Paris) rue Saint-Jacques., 23 novembre 1761; MC/ET/XXXIX/469
      Nom, qualité: (Mme ou Mlle) Ybert, Francoise Charlotte.
      Nom, qualité: (M.) Pilloy, Jean (bourgeois).
      Nom, qualité: (M.) Gossuin, Pierre.
    - Délibération, rentes., 23 novembre 1761; MC/ET/XXXIX/469
      Nom: Couvent de L' Adoration_du Saint-Sacrement_de Paris
    - Rente de l'Hôtel de ville, reconstitution, aides et gabelles emission 1758., 24 novembre 1761; MC/ET/XXXIX/469
      Nom, qualité: (M.) Cheris
    - Tontine, constitution, emission 1759., 24 novembre 1761; MC/ET/XXXIX/469
    - Tontine, constitution, emission 1759., 24 novembre 1761; MC/ET/XXXIX/469
      Nom, qualité: (M.) Filleau, Pierre Adrien.
    - Rente foncière, constitution, terres, Fontenay-Tresigny (Seine-et-Marne)., 25 novembre 1761; MC/ET/XXXIX/469
      Nom, qualité: (M.) Noailles d'Ayen de, Jean Paul Francois (comte, Ayen), Ayen.
      Nom, qualité: (personne morale) Le Tonnellier de Breteuil (hoirs).
      Nom, qualité: (M.) Le Tonnellier de Breteuil, Claude Charles (comte, Breteuil-de-Chanteclair), Breteuil-de-Chanteclair.
      Profession: capitaine-lieutenant de chevau-legers
    - Mariage., 25 novembre 1761; MC/ET/XXXIX/469
      Nom, qualité: (M.) Collet Du Bignon, Benjamin Paul (chevalier).
      Profession: gentilhomme ordinaire de la reine.
      Nom, qualité: (M.) Colles Des Communes, Benjamin (écuyer).
      Nom, qualité: (Mme ou Mlle) Ridou de La Motte, Marie Anne.
      Nom, qualité: (M.) Ridou de La Motte, Rene.
    - Rente, constitution., 25 novembre 1761; MC/ET/XXXIX/469
      Nom, qualité: (M.) Rougeot, Claude Francois (écuyer).
      Profession: receveur general des domaines de bourgogne.
      Nom, qualité: (Mme ou Mlle) Selot, Genevieve Marie
    - Procuration rente publique, dépôt., 25 novembre 1761; MC/ET/XXXIX/469
      Nom, qualité: (M.) Liot, Nicolas.
      Profession: marchand, Soissons (Aisne).
    - Rente, constitution., 25 novembre 1761; MC/ET/XXXIX/469
      Nom, qualité: (M.) Plessier, Jean Charles.
      Profession: meunier, Saint-Ouen-l'Aumone (95).
      Domicile: Saint-Ouen-l'Aumone (95).
      Nom, qualité: (M.) Cheron, Nicolas (bourgeois).
      Domicile: Saint-Ouen-l'Aumone (95)
    - Traité d'office, office de garde de la ville., 26 novembre 1761; MC/ET/XXXIX/469
      Nom, qualité: (M.) Saussard, Francois Louis.
      Profession: arquebusier (maître), Paris.
      Nom, qualité: (M.) Delaire, Jean (bourgeois).
    - Procuration acte., 27 novembre 1761; MC/ET/XXXIX/469
      Nom, qualité: (M.) Vasse de, Arnaud Mathurin (marquis).
      Nom, qualité: (M.) Boucher, Louis (bourgeois, Paris), Paris
    - Notoriété, absence., 29 novembre 1761; MC/ET/XXXIX/469
      Nom, qualité: (Mme ou Mlle) Gervais, Marie Genevieve.
      Nom, qualité: (M.) Gervais, Jean.
      Profession: tapissier (marchand), Paris
    - Succession, consentement., 30 novembre 1761; MC/ET/XXXIX/469
      Nom, qualité: (M.) Mazarini, Jacques Hippolyte (marquis, Mancini), Mancini.
    - Rente, constitution., 30 novembre 1761; MC/ET/XXXIX/469
      Nom, qualité: (Mme ou Mlle) Mottet, Anne.
      Nom, qualité: (M.) Remond, Nicolas.
      Profession: secrétaire de l'intendance de flandre.
    - Vente, terre labourable, Courbevoie (Hauts-de-Seine)., 30 novembre 1761; MC/ET/XXXIX/469
      Nom, qualité: (M.) Leblanc, Michel.
      Profession: vigneron, Courbevoie (Hauts-de-Seine).
      Domicile: Courbevoie (Hauts-de-Seine).
      Nom, qualité: (M.) Hure, Nicolas.
      Nom, qualité: (M.) Behure, Andre.
      Domicile: Courbevoie (Hauts-de-Seine)
    - Rente, quittance de rachat., 1er décembre 1761; MC/ET/XXXIX/469
      Nom: Couvent de L' Adoration_du Saint-Sacrement_de Paris.
    - Quittance., 1er décembre 1761; MC/ET/XXXIX/469
      Nom, qualité: (M.) Antheaume, Hugues.
      Profession: notaire, Ecouen (95).
    - Convention, terre et seigneurie, Huisseau-sur-Mauves (Loiret) Montpipeau., 1er décembre 1761; MC/ET/XXXIX/469
      Nom, qualité: (M.) Ducamp, Pierre.
      Profession: tailleur du dauphin (maître), Paris.
    - Procuration rente publique, dépôt., 2 décembre 1761; MC/ET/XXXIX/469
      Nom, qualité: (Mme ou Mlle) Arnold, Marie Anne Catherine.
      Nom, qualité: (M.) Wolff, Jean Paul.
      Nom, qualité: (M.) Bernard, Georges Philippe.
      Profession: avocat au conseil souverain d'alsace.
      Profession: inspecteur des domaines d'alsace.
    - Succession, dépôt de pièces., 2 décembre 1761; MC/ET/XXXIX/469
      Nom, qualité: (M.) Boullant, Francois Louis.
      Profession: menager, Hiermont (Somme).
      Domicile: Hiermont (Somme)
    - Procuration rente publique., 2 décembre 1761; MC/ET/XXXIX/469
      Nom, qualité: (M.) Delaporte, Thomas (bourgeois, Paris), Paris.
    - Procuration rente publique, dépôt., 3 décembre 1761; MC/ET/XXXIX/469
      Nom, qualité: (M.) Ehrenreich de Redern, Sigismond (comte, Redern), Redern.
    - Procuration rente publique, dépôt., 3 décembre 1761; MC/ET/XXXIX/469
      Nom, qualité: (M.) Horguelin, Jacques.
    - Tontine, constitution, emission 1759., 4 décembre 1761; MC/ET/XXXIX/469
      Nom, qualité: (M.) Lesueur de La Chapelle, Martin Germain.
    - Tontine, constitution, emission 1759., 4 décembre 1761; MC/ET/XXXIX/469
    - Tontine, constitution, emission 1759., 4 décembre 1761; MC/ET/XXXIX/469
      Profession: conseiller au grand conseil.
    - Procuration rente publique, dépôt., 5 décembre 1761; MC/ET/XXXIX/469
      Nom, qualité: (Mme ou Mlle) Terson de Paleville, Henriette Anna Sophie.
    - Obligation., 5 décembre 1761; MC/ET/XXXIX/469
      Profession: receveur general des domaines de bourgogne, Paris.
      Nom, qualité: (M.) Griveau, Pierre.
      Profession: agent des affaires de la ville de valenciennes, Paris.
    - Vente, terre, Chaillot (Paris)., 5 décembre 1761; MC/ET/XXXIX/469
      Nom, qualité: (M.) Dumoutier, Jean Frederic.
      Profession: meunier (marchand), Paris, Moulin du Ponceau.
    - Bail, métier ferblantier., 6 décembre 1761; MC/ET/XXXIX/469
      Nom, qualité: (M.) Atrapart, Honore Montain Samson.
      Profession: ferblantier (apprenti), Paris.
      Nom, qualité: (M.) Brunet, Jean.
      Profession: ferblantier (maître), Paris.
    - Convention, droit de passage, Chaillot (Paris)., 7 décembre 1761; MC/ET/XXXIX/469
      Nom, qualité: (M.) Leclerc, Francois Antoine.
      Profession: meunier (marchand), Paris, Chaillot.
      Domicile: Chaillot (Paris)
    - Procuration rente publique, dépôt., 7 décembre 1761; MC/ET/XXXIX/469
      Profession: directeur des postes à l'armee, Dingelhausen (allemagne).
    - Bail, métier mercier., 7 décembre 1761; MC/ET/XXXIX/469
      Nom, qualité: (M.) Fichet, Jean Marin.
      Nom, qualité: (M.) Dufour, Jacques.
    - Inventaire après décès., 9 décembre 1761; MC/ET/XXXIX/469
      Nom, qualité: (M.) Brian, Charles.
      Profession: charpentier des batiments du roi (maître), Versailles (Yvelines).
    - Succession, délivrance de legs., 9 décembre 1761; MC/ET/XXXIX/469
    - Cautionnement., 10 décembre 1761; MC/ET/XXXIX/469
      Nom, qualité: (Mme ou Mlle) Fleury, Marie.
      Relations: épouse de l'intervenant 2, caution de l'intervenant 2.
      Nom, qualité: (M.) Paulmier, Antoine.
      Profession: commis de la marine, Versailles (Yvelines).
      Nom, qualité: (M.) Lecocq, Marc Antoine.
      Profession: huissier à cheval au Châtelet, Paris.
    - Procuration rente publique., 10 décembre 1761; MC/ET/XXXIX/469
      Nom, qualité: (M.) Montpillier, Jean Baptiste.
      Profession: chirurgien major de la compagnie des Indes.
      Nom, qualité: (M.) Montpillier, Raphael.
      Profession: chirurgien, Paris.
    - Acte de décès, dépôt., 10 décembre 1761; MC/ET/XXXIX/469
      Nom, qualité: (Mme ou Mlle) Rochou de La Motte, Marie Louise.
      Domicile: Sainte-Colombe (Rhône).
      Nom, qualité: (M.) La Tour-Du-Pin de Montauban de, Jean Rene.
      Profession: inspecteur general de cavalerie
    - Succession, partage., 11 décembre 1761; MC/ET/XXXIX/469
      Profession: bailli, Menou (Nièvre)
    - Procuration acte., 11 décembre 1761; MC/ET/XXXIX/469
      Nom, qualité: (M.) Bailly, Jean Claude.
      Profession: substitut du procureur general à la cour des monnaies, Paris.
      Relations: tuteur de l'intervenant 1
    - Transport, créance., 12 décembre 1761; MC/ET/XXXIX/469
      Nom, qualité: (M.) Rachette, Charles Joseph.
      Profession: sculpteur (maître), Paris.
      Nom, qualité: (M.) Leroux, Philippe Hector.
    - Apprentissage, appartement, Paris (Paris) rue du Parc-Royal., 12 décembre 1761; MC/ET/XXXIX/469
      Nom, qualité: (M.) Duhalde, Pierre (écuyer).
    - Bail, métier mercier., 12 décembre 1761; MC/ET/XXXIX/469
      Nom, qualité: (M.) Baillot, Michel (bourgeois).
      Nom, qualité: (M.) Leroy, Jacques.
    - Procuration rente publique, dépôt., 14 décembre 1761; MC/ET/XXXIX/469
      Nom, qualité: (M.) Oppel, Francois Leopold.
      Profession: religieux jesuite, Pont-A-Mousson (Meurthe-et-Moselle).
      Domicile: Pont-A-Mousson (Meurthe-et-Moselle).
      Nom, qualité: (M.) Arnould, Florent Gabriel.
      Profession: religieux jesuite, Paris.
    - Obligation., 14 décembre 1761; MC/ET/XXXIX/469
      Nom, qualité: (M.) Boursier, Etienne Pierre.
    - Procuration rente publique, dépôt., 14 décembre 1761; MC/ET/XXXIX/469
      Nom, qualité: (M.) Brunevy, Jean Pierre.
      Nom, qualité: (M.) Raby, Barthelemy.
      Nom, qualité: (M.) Dosio, Etienne.
    - Bail, boutique, Paris (Paris) Porte-Saint-Martin., 15 décembre 1761; MC/ET/XXXIX/469
      Nom, qualité: (M.) Bigot, Pierre Hubert (bourgeois).
      Profession: quartinier, Paris, Quartier Saint-Denis.
      Profession: tonnelier, Paris.
    - Acte de décès, dépôt., 15 décembre 1761; MC/ET/XXXIX/469
      Nom, qualité: (Mme ou Mlle) Rousseau, Francoise Marguerite.
      Domicile: Vadencourt-et-Boheries (Aisne).
      Nom, qualité: (M.) Laplesnoye.
    - Union de créanciers, convention., 15 décembre 1761; MC/ET/XXXIX/469
    - Tontine, constitution, emission 1759., 15 décembre 1761; MC/ET/XXXIX/469
      Nom, qualité: (M.) Delisle, Francois Maclou (bourgeois).
    - Tontine, constitution, emission 1759., 18 décembre 1761; MC/ET/XXXIX/469
      Nom, qualité: (M.) Plazanet, Annet Maurice (bourgeois).
    - Tontine, constitution, emission 1759., 18 décembre 1761; MC/ET/XXXIX/469
    - Obligation., 18 décembre 1761; MC/ET/XXXIX/469
      Nom, qualité: (M.) Chappey, Claude.
    - Procuration générale, dépôt., 18 décembre 1761; MC/ET/XXXIX/469
      Nom, qualité: (M.) Durieux, Pierre.
      Domicile: Liege (belgique).
      Nom, qualité: (M.) Perlot, Antoine.
    - Vente, pièces jointes, terrain, plan de terrain, Paris (Paris) Voirie du Faubourg Saint-Denis., 18 décembre 1761; MC/ET/XXXIX/469
      Nom, qualité: (M.) Outrequin, Pierre (écuyer).
      Profession: directeur general des embellissements de Paris, Paris.
    - Procuration acte, dépôt., 18 décembre 1761; MC/ET/XXXIX/469
      Nom, qualité: (Mme ou Mlle) Monchy de, Marie.
      Domicile: Caen (Calvados).
      Nom, qualité: (M.) Lecourtois, Denis.
      Profession: conseiller au presidial, Caen (Calvados).
      Nom, qualité: (M.) Dallee de Chavincourt, Antoine Pierre.
    - Succession, dépôt de pièces., 19 décembre 1761; MC/ET/XXXIX/469
      Profession: grand bailli, Besancon (Doubs).
    - Apprentissage, métier perruquier., 22 décembre 1761; MC/ET/XXXIX/469
      Nom, qualité: (M.) Ricelle, Jean Baptiste.
    - Rente sur les états de Bretagne, reconstitution, emission 1760., 22 décembre 1761; MC/ET/XXXIX/469
      Nom, qualité: (M.) Boismoreau, Antoine (bourgeois).
    - Rente sur les états de Bretagne, reconstitution, emission 1760., 22 décembre 1761; MC/ET/XXXIX/469
    - Procuration rente publique, dépôt., 23 décembre 1761; MC/ET/XXXIX/469
      Nom, qualité: (M.) Piolle de Chanflorin, Pierre.
      Profession: subdelegue de l'intendant (ancien), Seyne (Alpes-de-Haute-Provence).
      Domicile: Seyne (Alpes-de-Haute-Provence).
    - Délégation, créance., 23 décembre 1761; MC/ET/XXXIX/469
      Nom, qualité: (M.) Duvalz, Thomas.
      Profession: valet de chambre du roi, Versailles (Yvelines).
      Nom, qualité: (M.) Cornuelle, Sebastien (bourgeois, Saint-Germain-en-Laye), Saint-Germain-en-Laye (Yvelines)
    - Mainlevée, dépôt, arrerages de rente., 24 décembre 1761; MC/ET/XXXIX/469
      Nom, qualité: (M.) Clermont Tonnerre de, Charles Henri Jules (comte, Tonnerre), Tonnerre.
      Nom, qualité: (Mme ou Mlle) Cellot, Marie
    - Procuration acte, dépôt., 24 décembre 1761; MC/ET/XXXIX/469
      Profession: cornette de cavalerie.
      Domicile: Amberteglingen (allemagne).
    - Union de créanciers, quittance., 27 décembre 1761; MC/ET/XXXIX/469
      Nom, qualité: (Mme ou Mlle) Perichon, Genevieve.
      Nom, qualité: (M.) Massanne, Henri (bourgeois, Paris), Paris.
    - Procuration rente publique, dépôt., 29 décembre 1761; MC/ET/XXXIX/469
      Nom: Fabrique.
    - Succession, compte., 29 décembre 1761; MC/ET/XXXIX/469
      Nom, qualité: (M.) Bailly, Pierre.
    - Mainlevée, maison, Montmartre (Paris) rue Bellefond., 30 décembre 1761; MC/ET/XXXIX/469
      Nom, qualité: (M.) Dubosc, Henri.
      Profession: commissionnaire à la halle aux draps (marchand), Paris.
      Nom, qualité: (M.) Des Domaines, Nicolas.
      Profession: marchand de vin, Paris, Montmartre.
      Domicile: Montmartre (Paris)
    - Vente, terre labourable, Pierrefitte-sur-Seine (Seine-Saint-Denis)., 30 décembre 1761; MC/ET/XXXIX/469
      Nom, qualité: (M.) Doutrelleaux, Claude.
      Profession: laboureur, Villiers-le-Bel (95).
      Domicile: Villiers-le-Bel (95).
      Profession: garde de chasse des plaisirs du roi, Saint-Denis (Seine-Saint-Denis).
    - Succession, partage., 31 décembre 1761; MC/ET/XXXIX/469
  - Minutes. 1762, janvier - 1762, février, janvier 1762 - février 1762; MC/ET/XXXIX/470
  - Minutes (constitutions de rentes publiques). 1746 - 1758, 11 juillet, 1746 - 11 juillet 1758; MC/ET/XXXIX/471
    1746 à 1757: édit de décembre 1746, reconstitution sur les deux sols pour livre du dixième, édit de juin 1747, Compagnie des Indes, 9 millions sur la ferme du tabac, édits de juillet 1747, rentes viagères, avec baptistaires 1747 à 1757.
    1758, 11 juillet: édit de novembre et décembre 1757, rentes viagères.
  - Minutes (constitutions de rentes publiques). 1758, 11 juillet, 11 juillet 1758; MC/ET/XXXIX/472
    Édit de novembre et décembre 1757, rentes viagères.
  - Minutes (constitutions de rentes publiques). 1759, 18 septembre, 18 septembre 1759; MC/ET/XXXIX/473
    Édit d'avril 1758, rentes héréditaires à 4% sur les aides et gabelles n° 6287 à 6378.
  - Minutes (constitutions de rentes publiques). 1759, 18 septembre - 1759, 20 septembre, 18 septembre 1759 - 20 septembre 1759; MC/ET/XXXIX/474
    Édit d'avril 1758, rentes héréditaires à 4% sur les aides et gabelles n° 6440 à 6478, 6591 à 6630.
  - Minutes (constitutions de rentes publiques). 1759, 29 décembre, 29 décembre 1759; MC/ET/XXXIX/475
    Etats de Bretagne, emprunt de 40 millions n° 1620 à 1676.
  - Minutes (constitutions de rentes publiques). 1759, 31 décembre, 31 décembre 1759; MC/ET/XXXIX/476
    Etats de Bretagne, emprunt de 40 millions, n° 1690 à 1844.
  - Minutes (constitutions de rentes publiques). 1759, 31 décembre, 31 décembre 1759; MC/ET/XXXIX/477
    Etats de Bretagne, emprunt de 40 millions, n° 1845 à 1925.
  - Minutes (constitutions de rentes publiques). 1759, 31 décembre, 31 décembre 1759; MC/ET/XXXIX/478
    Etats de Bretagne, emprunt de 40 millions, n° 1926 à 1987.
  - Minutes (constitutions de rentes publiques). 1759, MC/ET/XXXIX/479
    Édit de décembre 1759, 3 millions de rentes viagères, n° 1 à 94 avec baptistaires.
  - Minutes (constitutions de rentes publiques). 1760, 18 décembre - 1760, 30 décembre, 18 décembre 1760 - 30 décembre 1760; MC/ET/XXXIX/480
    Édit de décembre 1759, 3 millions de rentes viagères, n° 97 à 157.
  - Minutes (constitutions de rentes publiques). 1760, MC/ET/XXXIX/481
    Édit de décembre 1759, avec baptistaires, 'vérifié et trouvé conforme au répertoire, ce 9 juillet 1764'.
    - Tontine, constitution, emission 1759., 8 janvier 1761; MC/ET/XXXIX/481
      Nom, qualité: (M.) Deschamps, Barthelemy (bourgeois).
    - Tontine, constitution, emission 1759., 8 janvier 1761; MC/ET/XXXIX/481
      Nom, qualité: (M.) Collet de Communes Du Bignon, Benjamin Paul.
    - Tontine, constitution, emission 1759., 8 janvier 1761; MC/ET/XXXIX/481
      Profession: banquier expeditionnaire en cour de rome, Paris.
    - Tontine, constitution, emission 1759., 8 janvier 1761; MC/ET/XXXIX/481
      Nom, qualité: (M.) Domilliers de Tresigny, Armand Denis Leonard (écuyer).
      Profession: greffier à la chambre des comptes, Paris.
    - Tontine, constitution, emission 1759., 8 janvier 1761; MC/ET/XXXIX/481
      Nom, qualité: (Mme ou Mlle) Cerclet, Marie Madeleine.
    - Tontine, constitution, emission 1759., 8 janvier 1761; MC/ET/XXXIX/481
      Nom, qualité: (M.) Triou Brousse, Louis.
      Profession: conseiller de maison princiere.
      Nom, qualité: (Mme ou Mlle) Duchesse d'Orleans Regente
    - Tontine, constitution, emission 1759., 8 janvier 1761; MC/ET/XXXIX/481
      Nom, qualité: (Mme ou Mlle) Rieu, Elisabeth Genevieve.
    - Tontine, constitution, emission 1759., 8 janvier 1761; MC/ET/XXXIX/481
      Nom, qualité: (Mme ou Mlle) Leduc de Tourvoye, Elisabeth Claire (dame, Tourvoye), Tourvoye.
    - Tontine, constitution, emission 1759., 8 janvier 1761; MC/ET/XXXIX/481
      Nom, qualité: (Mme ou Mlle) Leroy, Claude Jeanne.
    - Tontine, constitution, emission 1759., 8 janvier 1761; MC/ET/XXXIX/481
      Nom, qualité: (Mme ou Mlle) Mercier, Marie Marguerite Angelique.
    - Tontine, constitution, emission 1759., 8 janvier 1761; MC/ET/XXXIX/481
      Nom, qualité: (M.) Judde, Michel Claude.
    - Tontine, constitution, emission 1759., 8 janvier 1761; MC/ET/XXXIX/481
      Nom, qualité: (M.) Hermand, Jean (bourgeois, Paris), Paris.
      Nom, qualité: (M.) Hermand, Nicolas.
      Domicile: Paliseul (belgique)
    - Tontine, constitution, emission 1759., 8 janvier 1761; MC/ET/XXXIX/481
      Nom, qualité: (M.) Servais, Francois.
      Domicile: Bruxelles (belgique)
    - Tontine, constitution, emission 1759., 8 janvier 1761; MC/ET/XXXIX/481
    - Tontine, constitution, emission 1759., 8 janvier 1761; MC/ET/XXXIX/481
      Nom, qualité: (Mme ou Mlle) Hurault, Barbe.
      Relations: épouse de l'intervenant 2, fille de l'intervenant 3.
      Nom, qualité: (M.) Lambertye de Gerbevillier de, Camille (marquis, Gerbevillier), Gerbevillier.
      Nom, qualité: (M.) Hurault, Francois Joseph (seigneur, Audun), Audun.